【裁判字號】    97,上易,135
【裁判日期】    970123
【裁判案由】    贓物等
【裁判全文】
臺灣高等法院刑事判決                 97年度上易字第135號
上  訴  人
即  被  告  乙○○
上列上訴人因贓物案件，不服臺灣桃園地方法院96年度易字第11
56號，中華民國96年11月6日第一審判決（起訴案號：臺灣桃園
地方法院檢察署96年度偵字第3934號），提起上訴，本院判決如
下：
    主  文
上訴駁回。
    理  由
一、按協商判決除有刑事訴訟法第455條之4第1項第1款所定之於
    聲請協商程序終結前，被告撤銷協商合意或檢察官撤回協商
    聲請，或同條項第 2款所定之被告協商意思非出於自由意志
    ，或同條項第4款所定之被告所犯非第455條之2 所定得以協
    商判決，或同條項第 6款所定之被告有其他較重之裁判上一
    罪之犯罪事實，或同條項第 7款所定之法院認應諭知免刑、
    免訴、不受理等情形之一者，或違反同條第 2項後段所規定
    之「法院應於協商合意範圍內為判決。法院為協商判決所科
    之刑，以宣告緩刑、2 年以下有期徒刑、拘役或罰金為限」
    者外，不得上訴。又協商判決之上訴，除本編有特別規定外
    ，準用第三編第一章及第二章之規定。而第二審法院認上訴
    有不合法律上程式或法律上不應准許，或其上訴權已喪失之
    情形者，應以判決駁回之，刑事訴訟法第455條之10第1項、
    第455條之11第1項、第367條前段分別定有明文。
二、經查：被告乙○○所犯違反贓物案件，於原審法院審理中認
    罪，並同意改行簡式審判程序（見原審卷第27頁），並與檢
    察官達成協商，願意依協商程序而為判決（見原審卷第29頁
    ）。經原審法院告知：(一)如適用協商程序判決，被告喪失受
    法院依通常程序公開審判、保持緘默、與證人對質或詰問證
    人之權利。(二)協商判決除有刑事訴訟法第455條之4第1項第1
    款（於本訊問程序終結前，被告撤銷協商合意或檢察官撤回
    協商聲請者）、第2款（被告協商之意思非出於自由意志者
    ）、第4款（被告所犯之罪非第455條之2第1項所定得以協商
    判決者）、第6款（被告有其他較重之裁判上一罪之犯罪事
    實者）、第7款（法院認應諭知免刑或免訴、不受理者情形
    之一）及違反同條第2項「法院應於協商合意範圍內為判決
    ；法院為協商判決所科之刑，以宣告緩刑或二年以下有期徒
    刑、拘役或罰金為限」之規定者外，不得上訴等語後，合意
    協商內容為：被告所犯罪行原為數罪併罰，現在變更為想像
    競合關係，公訴人具體求刑有期徒刑6月，減為有期徒刑3月
    ，再經原審確認被告其認罪協商係出於自由意志，且被告亦
    承認起訴犯行等情，有原審準備程序協商筆錄在卷可稽（見
    原審卷第29、30頁）。原審法院因而依刑法第349條第1項、
    第212 條、第55條、第47條第1項、第41條第1項前段、第38
    條第1項第2款，刑法施行法第1條之1第1項、第2項前段，中
    華民國九十六年罪犯減刑條例第2條第1項第3款、第7條、第
    9條，判處被告乙○○收受贓物，處有期徒刑6月，減為有期
    徒刑3月，其認事用法，並無違誤。則被告既已於原審與檢
    察官達成認罪協商，並自承與檢察官達成協商合意，係出於
    自由意志等語（見原審卷第30頁），則被告上訴意旨仍辯稱
    不知甲○○的汽車駕照係贓物等語，顯係事後卸責之詞，不
    足採信。且本件認罪協商之判決，查無刑事訴訟法第455條
    之4第1項第1款、第2款、第4款、第6款、第7款所定情形之
    一，或協商判決有違反同條第2項之規定得對協商判決提起
    上訴之情形，揆諸前揭規定，本件即屬不得上訴之案件。被
    告猶提起上訴，其上訴程序不合法，自應以判決駁回，並不
    經言詞辯論為之。
據上論斷，應依刑事訴訟法第367條前段、第372條，判決如主文
。
中    華    民    國    97    年    1     月    23    日
                  刑事第九庭審判長法  官  劉景星
                                  法  官  周盈文
                                  法  官  吳啟民
以上正本證明與原本無異。
不得上訴。
                                  書記官  江采廷
中    華    民    國    97    年    1     月    28    日
附錄：本案論罪科刑法條全文
中華民國刑法第349條
（普通贓物罪）
收受贓物者，處 3 年以下有期徒刑、拘役或 5 百元以下罰金。
搬運、寄藏、故買贓物或為牙保者，處 5 年以下有期徒刑、拘役
或科或併科 1 千元以下罰金。
因贓物變得之財物，以贓物論。
中華民國刑法第212條
（偽造變造特種文書罪）
偽造、變造護照、旅券、免許證、特許證及關於品行、能力服務
或其他相類之證書、介紹書，足以生損害於公眾或他人者，處1
年以下有期徒刑、拘役或3 百元以下罰金。


司法院資訊處製作；財團法人民間司法改革基金會備份。
